臺灣高等法院臺中分院刑事裁定　　　　　　　　　　九十三年度交抗字第四號
　　抗　告　人
　　即受處分人　甲○○即協興起.
右列抗告人因聲明異議案件，不服臺灣臺中地方法院中華民國九十三年四月三十日所
為裁定（九十三年度交聲更字第一號）提起抗告，本院裁定如左：
    主      文
抗告駁回。
    理      由
一、本件經本院審酌結果，認為原審法院所為異議駁回之裁定，並無不合，應予維持
    ，並引用原審法院之證據及理由（如附件）。
二、抗告意旨略以：原審駁回異議無非以「經本院向內政部警政署國道公路警察局第
    四警察隊（以下稱第四警察隊）函查結果，該２Ｇ─五八二號大貨車於九十二年
    九月二十九日上午六點左右並無在斗南、新營收費站過磅紀錄」，惟該大貨車在
    經過斗南、新營收費站過磅時，皆無超重之情形，當然不會有紀錄，如同此類大
    貨車，只要經過收費站，必定要過磅，沒有紀錄即表示沒有超重。而第四警察隊
    所謂「無過磅紀錄」，係指有過磅皆有紀錄或有超重才紀錄或紀錄已銷檔，有說
    明清楚之必要。且抗告人一直要求調出上開收費站監視錄影設備錄影帶，原審亦
    未在裁定書內說明為何沒有調閱或無檔案，逕為駁回異議，實難令人甘服云云。
三、本件經本院再向第四警察隊函查結果，據該隊函復：「按汽車行經高速公路地磅
    站過磅後，如有超載情事，操磅人員即鍵入該超載車輛之車號列管，以供稽核，
    如未超載，則無相關過磅資料可稽，查本案於九十二年九月二十九日上午五時至
    同日七時間，在國道一號斗南收費站及新營收費站地磅站無旨揭車輛過磅紀錄，
    另據高速公路局斗南及新營收費站表示：『收費站之監視錄影帶，其錄影帶留存
    時間祇二十日』，故無法查知該車於上揭時段是否行經高速公路斗南收費站及新
    營收費站。」有該隊九十三年六月二十五日公警四交字第○九三○○○四○七三
    號函附卷可稽。依該函所述情形，既無過磅紀錄可查，收費站之錄影紀錄又已無
    存，即無從證明抗告人之車輛有無行經該二收費站，亦無從證明其有無過磅，更
    難逕認抗告人之車輛「確有過磅而無違規」之情形，是抗告意旨所指該大貨車在
    經過斗南、新營收費站過磅時，皆無超重之情形，既無積極證據證明，尚難憑採
    。原處分機關依據田寮地磅站之過磅紀錄，認定確有超重違規之情形，予以裁罰
    ，原審所為駁回異議之裁定，均無不合。本件抗告為無理由，應予駁回。
四、爰依道路交通事件處理辦法第二十五條、第二十六條、刑事訴訟法第四百十二條
    ，裁定如主文。
中      華      民      國      九十三  年      六      月      三十    日
                                臺灣高等法院臺中分院刑事第五庭
                                      審判長法  官  袁  從  楨
                                            法  官  姚  勳  昌
                                            法  官  郭  同  奇
右正本證明與原本無異。
不得抗告。
                                            書記官  陳  玫  伶
中      華      民      國      九十三  年      六      月      三十    日
                                                                        Ａ
